【裁判字號】    96,訴,5269
【裁判日期】    970117
【裁判案由】    毒品危害防制條例
【裁判全文】
臺灣高雄地方法院刑事判決              96年度訴字第5269號
公  訴  人  臺灣高雄地方法院檢察署檢察官
被      告  甲○○
上列被告因毒品危害防制條例案件，經檢察官提起公訴（96年度
毒偵字第10023 號），被告於本院準備程序中為有罪陳述，經合
議庭裁定由受命法官依簡式審判程序獨任審理，本院判決如下：
    主  文
甲○○施用第一級毒品，處有期徒刑柒月，扣案之海洛因拾伍包
（合計淨重貳點零壹公克，空包裝總重肆點零肆公克），沒收銷
燬之。又施用第二級毒品，處有期徒刑參月。應執行有期徒刑捌
月，扣案之海洛因拾伍包（合計淨重貳點零壹公克，空包裝總重
肆點零肆公克），沒收銷燬之。
    事  實
一、甲○○前因施用毒品案件，經依國防部南部地方軍事法院裁
    定送國防部南部地方軍事看守所附設勒戒處所觀察、勒戒後
    ，因認無繼續施用毒品之傾向，於民國93年4 月14日執行完
    畢釋放出所，並由國防部南部地方軍事法院檢察署以92年偵
    字第958 號為不起訴處分確定。詎其仍未戒除毒癮，猶基於
    施用第一毒品海洛因之犯意，於96年10月31日上午10時許，
    在其位於高雄縣大寮鄉○○街21號住處，以將海洛因摻水置
    入注射針筒注射手臂之方式，施用第一級毒品海洛因1 次；
    另基於施用第二毒品甲基安非他命之犯意，於96年10月29日
    上午10時許，在上開住處，以將甲基安非他命置於玻璃球，
    以火燒烤成煙，口鼻吸食煙霧之方式，施用第二級毒品甲基
    安非他命1 次。嗣為警於96年10月31日11時10分許，持搜索
    票在其上開住處查獲，並扣得甲○○所有供施用之第一級毒
    品海洛因15包（合計淨重2.01公克，空包裝總重4.04公克）
    。
二、案經高雄縣政府警察局鳳山分局報請臺灣高雄地方法院檢察
    署檢察官偵查起訴。
    理  由
一、本件被告甲○○所犯係死刑、無期徒刑、最輕本刑為3 年以
    上有期徒刑以外之罪，其於準備程序中就被訴事實為有罪之
    陳述，經法官告知簡式審判程序之旨，並聽取公訴人及被告
    之意見後，認為適宜由受命法官獨任進行簡式審判程序，依
    刑事訴訟法第273 條之1 第1 項規定，裁定由受命法官獨任
    進行審判程序，合先敘明。
二、訊據被告甲○○對於上揭施用第一級毒品海洛因及第二級毒
    品甲基安非他命各1 次之事實，於本院審理時坦承不諱，而
    被告為警採集之尿液，經送請台灣檢驗科技股份有限公司，
    以酵素免疫法 (EIA)及氣相層析質譜法 (GC/MS)方法檢驗結
    果，呈嗎啡及甲基安非他命陽性反應，此有該公司96年11月
    12日報告編號KH2007B0000000號濫用藥物尿液檢驗報告（起
    訴書證據清單誤載為高雄市立凱旋醫院出具之濫用藥物尿液
    檢驗報告1 紙）及高雄縣政府警察局鳳山分局偵辦毒品案件
    嫌疑人尿液採集編號對照表各1 份附卷可稽；此外並有高雄
    縣政府警察局鳳山分局搜索、扣押筆錄、扣押物品目錄表各
    1 份及查獲照片9 張可資佐證。又扣案之白色粉末1 包，經
    送請法務部調查局檢驗，檢驗結果認含海洛因成分，合計淨
    重2.01公克，空包裝總重4.04公克，此有該局96年12月24日
    調科壹字第09623084470 號鑑定通知書1 紙存卷可參（見本
    院卷第13頁），是該扣案之白色粉末15包，均係第一級毒品
    海洛因無訛。足徵被告前開施用第一級毒品海洛因及第二級
    毒品甲基安非他命各1 次之自白核與事實相符，堪可採為論
    罪科刑之依據。綜上足認，被告施用第一級毒品海洛因及第
    二級毒品甲基安非命各1 次之犯行，罪證明確，堪以認定。
    又被告有事實欄所載經觀察勒戒執行完畢之情，有卷附臺灣
    高等法院被告前案紀錄表1 份可按。從而，被告於觀察勒戒
    執行完畢釋放後，5 年內再犯本件施用毒品罪，應依毒品危
    害防制條例第23條第2 項之規定，予以追訴處罰，本案事證
    明確，自應依法論科。
三、核被告甲○○所為，係犯毒品危害防制條例第10條第1 項之
    施用第一級毒品罪及同條第2 項之施用第二級毒品罪。被告
    持有第一、二級毒品並進而施用，其持有之低度行為，應為
    施用之高度行為所吸收，不另論罪。被告所犯上開2 罪，犯
    意各別，行為互異，應分論併罰。爰審酌被告前因施用毒品
    ，並經觀察、勒戒程序，仍未能徹底戒絕吸毒惡行，顯見意
    志不堅，惟念其犯後坦承犯行，且施用毒品乃屬自戕行為，
    尚未害及他人等一切情狀，分別量處如主文所示之刑，並定
    其應執行之刑。
四、又扣案之白色粉末15包，經送請高雄市立凱旋醫院鑑驗結果
    ，認該白色粉末15包均係第一級毒品海洛因，業據本院認定
    如前，又裝放海洛因之殘餘粉末膠袋因與毒品無從析離，均
    係違禁物，不論屬犯人所有與否，爰均依毒品危害防制條例
    第18條第1 項前段之規定，併予宣告沒收銷燬之。至於送鑑
    耗損之部分，既已滅失，自無庸宣告沒收銷燬，附此敘明。
據上論斷，應依刑事訴訟法第273 條之1 第1 項、第299 條第1
項前段，毒品危害防制條例第10條第1 項、第2 項、第18條第1
項前段，刑法第11條、第51條第5 款，判決如主文。
本案經檢察官周天畏到庭執行職務。
中    華    民    國    97    年    1     月    17    日
                  刑事第十四庭    法  官  楊淑珍
以上正本證明與原本無異。
如不服本判決應於收受本判決後10日內向本院提出上訴書狀，並
應敘述具體理由，如未敘述上訴理由者，應於上訴期間屆滿後20
日內補提理由書狀於本院（均須按他造當事人之人數附繕本）「
切勿逕送上級法院」。
中    華    民    國    97    年    1     月    17    日
                                  書記官  林秀敏
附錄本案判決論罪科刑法條：
毒品危害防制條例第10條
施用第一級毒品者，處 6 月以上 5 年以下有期徒刑。
施用第二級毒品者，處 3 年以下有期徒刑。


司法院資訊處製作；財團法人民間司法改革基金會備份。
